【裁判字號】    92,訴,4383
【裁判日期】    921125
【裁判案由】    清償借款
【裁判全文】
臺灣臺北地方法院民事判決                        九十二年度訴字第四三八三號
    原      告  台北國際商業銀行股份有限公司
    法定代理人  丁○○
    訴訟代理人  乙○○
                甲○○
    被      告  丙○○
                戊○○
右當事人間請求清償借款事件，於民國九十二年十一月十一日言詞辯論終結，本院判
決如左：
    主    文
被告應連帶給付原告新台幣柒拾貳萬陸仟伍佰玖拾元，及自民國八十八年四月二十
八日起至清償日止，按週年利率百分之九．七五計算之利息，並自民國八十八年五月
二十八日起至民國八十八年十一月二十七日止，按上開利率百分之十，自民國八十八
年十一月二十八日起至清償日止，按上開利率百分之二十計算之違約金。
訴訟費用由被告連帶負擔。
本判決於原告以新台幣貳拾肆萬仟元為被告供擔保後，得假執行。
    事    實
甲、原告方面：
一、聲明：如主文所示。
二、陳述：被告丙○○邀同其餘被告為連帶保證人，於民國八十五年十月二十一日向
    原告借用新台幣（下同）一百九十五萬元，約定借款期間至八十七年十月二十一
    日止，利息按原告週年利率百分之九．七五計算，應按月付息，到期本金一次清
    償。逾期清償在六個月以內者，按上開利率百分之十，超過六個月者，按上開利
    率百分之二十計付違約金。詎被告丙○○僅繳款至八十七年十月二十日止即未依
    約繳款，依約本件借款視為全部到期，經拍賣抵押物後，尚欠本金七十二萬六千
    五百九十三元及如主文第一項所示之利息、違約金迄未清償，為此提起本件訴訟
    。
三、證據：提出借據、約定書、台灣板橋地方法院民事執行處通知書暨強制執行金額
    計算書分配表、單筆放款繳息狀況查詢單各一件為證。
乙、被告方面：
一、聲明：駁回原告之訴。
二、陳述：對丙○○積欠之金額不爭執，戊○○有在借據上簽名擔任丙○○之連帶保
    證人，但被告二人目前均無力清償。。
    理  由
甲、程序方面：
    原告主張兩造合意以本院為第一審管轄法院之事實，業據其提出約定書一紙為證
    ，堪信原告之主張為真正，本院依民事訴訟法第二十四條第一項規定有第一審管
    轄權。
乙、實體方面：
一、本件原告主張之事實，已據其提出借據、約定書、台灣板橋地方法院民事執行處
    通知書暨強制執行金額計算書分配表、單筆放款繳息狀況查詢單各一件為證，並
    為被告二人所不爭執，自堪信原告之主張為真實。
二、被告二人雖辯稱：目前無力清償云云，然無力清償並非得解免其清償借款或連帶
    保證責任之法定事由，是其等所辯，並不足採。
三、從而，原告依消費借貸及連帶保證之法律關係，請求被告連帶給付七十二萬六千
    五百九十三元及如主文第一項所示之利息、違約金，為有理由，應予准許。
四、原告陳明願供擔保，請求宣告假執行，經核並無不合，爰酌定相當擔保金額准許
    之。
五、結論：本件原告之訴為有理由，依民事訴訟法第八十五條第二項、第三百九十條
    第二項，判決如主文。
中      華      民      國    九十二    年     十一     月    二十五    日
                              民事第五庭  法  官    羅富美
右為正本係照原本作成
如對本判決上訴，須於判決送達後廿日內向本院提出上訴狀
中      華      民      國    九十二    年     十一     月    二十五    日
                                          書記官    郭錦賢


司法院資訊處製作；財團法人民間司法改革基金會備份。
